臺灣臺東地方法院刑事判決　　　　　　　 95年度訴字第130號
公　訴　人　臺灣臺東地方法院檢察署檢察官
被　　　告　己○○
　　　　　　丙○○
　　　　　　辛○○
共　　　同
指定辯護人　本院公設辯護人甲○○
上列被告等因殺人未遂案件，經檢察官提起公訴 (95年度偵字第
587號)，本院判決如下：
    主  文
己○○共同傷害人之身體，累犯，處有期徒刑貳年陸月。
丙○○共同傷害人之身體，處有期徒刑貳年。
辛○○共同傷害人之身體，處有期徒刑壹年陸月。
    犯罪事實
一、己○○前因違反電信法案件，經臺灣高雄地方法院以民國92
    年度簡字第3742號判決處有期徒刑4月確定，於93年7月21日
    縮短刑期執行完畢。猶不知悔改，於94年12月4日凌晨先與
    丙○○、辛○○在臺東縣臺東市海濱公園飲酒後，於該日凌
    晨2時許，與丙○○共同搭乘辛○○所駕駛車牌號碼QV-6015
    號 (起訴書誤載為QV-601號)藍色自小貨車至同市○○路○段
    170號戊○○所經營之謝常停檳榔攤欲繼續飲酒，適丁○○
    與庚○○在該檳榔攤飲酒結束，在該檳榔攤旁水泥停車場欲
    各自騎乘機車離去，因見戊○○向其3人表示夜深準備打烊
    ，丁○○乃幫腔對其3人表示該檳榔攤已經要關門了等語，
    其3人因而心生不滿，與丁○○發生口角衝突，己○○、辛○○、丙○○竟共同基於傷害之犯意聯絡，辛○○即將該小
    貨車駛至緊鄰丁○○之機車左側，己○○打開該小貨車駕駛
    座右側車門，致丁○○及所騎乘之機車人車倒地，庚○○見
    狀隨即騎乘機車往臨海路方向逃離現場並報警。己○○3人
    旋即下車，不顧戊○○勸阻，以拳頭毆打丁○○頭部、以腳
    踢及踩踏丁○○身體，丁○○被毆後逃至該檳榔攤旁之廚房
    前，丙○○即將之撲倒在地，己○○、丙○○並就地撿拾戊○○擺置在檳榔攤旁之水泥石柱、木塊毆打丁○○頭部及手
    部，己○○復揚言要將丁○○打死、將丁○○棄置在山上不
    管死活。其後，己○○、丙○○、辛○○又反覆將被毆倒在
    地之丁○○自地上拖起毆打，前後歷時約半小時，致丁○○
    當場頭部、手部流血，受有頭部外傷併顱骨開放性骨折及顱
    內出血及氣腦、頭皮裂傷約15公分、左耳裂傷約8公分、臉
    部裂傷各6公分及2公分、上嘴唇裂傷6公分、左手橈尺骨骨
    折之傷害 (未達重傷害之程度)。嗣因戊○○不斷懇求、勸
    阻，己○○、丙○○、辛○○始行罷手，戊○○乃以丁○○
    頭部流血需至廁所梳洗，示意丁○○藉機儘速離開，丁○○
    乃往該檳榔攤後方之廁所及檳榔園方向離去。己○○見狀亦
    隨後往廁所方向來回尋找丁○○行跡，適臺東縣警察局臺東
    分局警員據報駕駛巡邏車到場詢問是否有人滋事，己○○旋
    躲至停車場後方之農田，辛○○即駕車離去，丙○○則站在
    戊○○身旁，戊○○因丙○○在旁而不敢據實以述，警員見
    現場並無異樣駕車離開後，辛○○即駕車折返將己○○、丙○○載離，戊○○亦隨後離去。嗣因警員於同日凌晨3時30
    分許再次接獲民眾報案指稱臺東市○○路○段該檳榔攤附近
    有人倒臥路旁，隨即至現場勘查，果於現場尋獲丁○○，乃
    將之送往馬偕紀念醫院臺東分院就醫，並經再次詢問戊○○
    案發經過情形後，始查知上情。
二、案經丁○○訴由臺東縣警察局臺東分局報請臺灣臺東地方法
    院檢察署檢察官偵查起訴。
    理  由
一、證據能力方面：
(一)按被告以外之人於審判外之言詞或書面陳述，除法律有規定
    者外，不得作為證據，刑事訴訟法第159條定有明文。證人
    即告訴人丁○○、證人戊○○、庚○○於警詢中向司法警察
    所為之證述，均係被告以外之人於審判外所為之陳述，公訴
    人未特予證明 (自由證明)該等警詢筆錄具有較可信之特別
    情況，是依上開規定，該等警詢筆錄之記載，就證明構成犯
    罪之事實，固無證據能力。惟證人即告訴人丁○○、證人戊○○、庚○○，業經於本院審理時，使之立於證人之地位具
    結後陳述，且給予被告詰問之機會，渠等證述內容與於警詢
    中所證相若，據此逆推，已可見渠等應係本於真意始為如警
    詢筆錄所載之供述；兼之本案亦未見司法警察有何違法取供
    之情事，本院審酌渠等在製作筆錄之際神智清楚，製作過程
    亦無強暴、脅迫等不法情事，筆錄製作完成後，尚提示筆錄
    供渠等閱覽後始予簽名等情，已足徵渠等陳述係出於自由意
    識下之陳述，渠等於警詢中陳述之瑕疵即經補正，自得為渠
    等於審判期日所為證詞之補強證據，而認具有證據能力。
(二)次按被告以外之人於偵查中向檢察官所為陳述，除顯有不可
    信之情況者外，得為證據，刑事訴訟法第159條之1第2項定
    有明文。偵查中對被告以外之人所為之偵查筆錄，或被告以
    外之人向檢察官所提之書面陳述，性質上雖屬傳聞證據，惟
    現階段刑事訴訟法規定檢察官代表國家偵查犯罪、實施公訴
    ，依法其有訊問被告、證人及鑑定人之權，而實務運作時，
    檢察官於偵查中向被告以外之人所取得之陳述，原則上均能
    遵守法律規定，不致違法取供，其可信度極高，職是，被告
    以外之人前於偵查中已具結而為證述，除反對該項供述得具
    有證據能力之一方，已釋明「顯有不可信之情況」之理由外
    ，不宜以該證人未能於審判中接受他造之反對詰問為由，即
    遽指該證人於偵查中之陳述不具證據能力。證人即告訴人丁○○、證人戊○○、庚○○於偵查中之證詞，係依據其觀察
    及見聞所為之陳述，且於檢察官訊問時之證述，依筆錄之記
    載，並無證據顯示係遭受強暴、脅迫、詐欺、利誘等外力干
    擾情形，或在影響其心理狀況致妨礙其自由陳述等顯不可信
    之情況，指定辯護人雖反對渠等偵查中之供述具有證據能力
    ，惟未能釋明上開供述有何顯不可信之情況，依上揭說明，
    渠等於偵查中向檢察官所為之證述，依同法第159條之1第2
    項規定自具有證據能力。
(三)本案所涉書證即刑案現場照片12張、馬偕紀念醫院臺東分院
    診斷證明書、該院96年2月8日馬院東醫乙字第0960000179號
    函及檢附告訴人病歷資料、96年2月13日馬院東醫乙字第096
    0001337號函、臺東縣警察局臺東分局96年3月20日信警偵字
    第0960034521號函及檢附現場平面圖、員警偵查報告、查訪
    報告、照片44張、內政部警政署刑事警察局96年3月29日刑
    醫字第0960039460號鑑驗書，檢察官、被告及指定辯護人於
    本院審理時對於上開書證之證據方法及證據能力均表示不爭
    執，同意作為證據，及至本院言詞辯論終結前亦未聲明異議
    ，本院審酌上開書面陳述作成時，應無任何遭他人影響、誘
    導等不當之情況，且與本案檢察官起訴之犯罪事實有關連性
    ，認為以之作為本案之證據亦屬適當，因認有證據能力，得
    為本案之證據。
二、認定犯罪事實所憑之證據及理由：
    訊據被告己○○、丙○○均不否認有於上揭時、地毆打告訴
    人丁○○頭部及身體之事實，惟堅決否認有何殺人之犯行及
    犯意聯絡，被告己○○辯稱：伊當時有與告訴人起口角，伊
    有毆打告訴人，但未持水泥石柱、木塊毆打告訴人，未拖行
    告訴人，亦未揚言要將告訴人打死，棄置山上不管死活云云
    ，被告丙○○辯稱：伊係徒手毆打告訴人，未持水泥柱、或
    以腳踢，亦未拖行告訴人云云，被告辛○○辯稱：伊未毆打
    告訴人，伊看他們吵架，在旁勸架云云。經查：
(一)被告己○○、丙○○、辛○○於上揭時、地因與告訴人丁○○發生口角衝突後，被告己○○、丙○○、辛○○先徒手毆
    打告訴人頭部及身體，己○○、丙○○並以水泥石柱毆打告
    訴人頭部，致告訴人受有傷害之事實，業據證人即告訴人丁○○於警詢、偵查及本院審理時證述綦詳，並經證人即現場
    目擊者戊○○於本院審理時證稱：當時伊檳榔攤已經要打烊
    ，告訴人在伊檳榔攤喝了好幾個鐘頭，他要離開時，被告3
    人開小貨車到伊檳榔攤門前問還可以不可以在檳榔攤喝酒，
    伊就向他們說抱歉已經要打烊了，告訴人幫伊講話說店要關
    門了，被告3人就覺得那不關告訴人的事情，雙方就發生口
    角衝突，被告3人將小貨車倒車到告訴人右邊，打開小貨車
    右側車門將告訴人及機車推倒。被告3人下車就開始打告訴
    人，一開始都是用拳頭打及用腳踢，打告訴人的頭、身體，
    辛○○只有用手腳打，辛○○在伊面前打的比較含蓄一點，
    可能是辛○○跟伊比較熟，會顧慮到伊的想法，己○○、丙○○出手比較重，後來有用石塊打，打到告訴人都趴下去了
    ，他們還是不放手，被告3人就拖著告訴人叫他起來。被告3
    人都沒有人勸架或叫其他人住手不要再打，被告中1人說告
    訴人很囂張，要把他打死丟在山上不管他死活，但是己○○
    或丙○○說的，伊已經不記得。後來伊叫被告3人不要打，
    先讓告訴人先去洗臉，伊的意思是要告訴人先離開，己○○
    就跟伊說告訴人要上洗手間，他也要上洗手間，伊就叫己○○等一下，告訴人上洗手間很久，伊以為他已經先離開。己○○在附近一直找告訴人找不到他，就將告訴人的機車牽到
    路中間，就拿打火機要點燃，但是也沒有出什麼事情，伊就
    拜託丙○○將機車牽到檳榔攤的旁邊。後來警察巡邏車就來
    了，被告3人看到巡邏車來了，辛○○就將小貨車開走，丙○○留在伊旁邊，伊沒有看到己○○在哪裡，警察說有人報
    案說伊的店裡有發生事情，因為當時丙○○在，伊不方便講
    ，警察就說沒有什麼事情就趕快回去。伊把門關起來了，等
    巡邏車走掉後，小貨車又折回來，伊想告訴人應該已經離開
    了，就叫被告3人離開，然後伊就自己離開了等語 (見本院
    卷第243頁至第252頁)，證人戊○○上開所述核與其於警詢
    、偵查中證述情節前後一致，且與告訴人證述內容互核大致
    相符，所述尚非無據。復衡之證人戊○○與被告己○○、丙○○有遠親關係，且均居住於同一村莊，與被告辛○○、告
    訴人丁○○為朋友關係，其立場應屬中立，自無構詞誣陷被
    告3人之理，其證詞應堪可採。至於證人戊○○上揭於本院
    審理時證稱究係何人揚言要將告訴人打死後丟在山上不管死
    活等語，其已不復記憶，然參諸證人戊○○於警詢中即已證
    稱當時係聽到己○○說上述話語 (見警卷第15頁)觀之，證
    人戊○○警詢筆錄係於94年12月4日案發當日晚間8時許製作
    ，距案發時間不到24小時，就此細節事項應以該時之記憶較
    為清晰，是被告己○○於案發當時並揚言要將將告訴人打死
    後丟在山上不管死活等語，應堪認定。
(二)又告訴人遭被告3人毆打後，於同日凌晨3時52分許，經警送
    往馬偕紀念醫院臺東分院急診，經診斷受有頭部外傷併顱骨
    開放性骨折及顱內出血及氣腦、頭皮裂傷約15公分、左耳裂
    傷約8公分、臉部裂傷各6公分及2公分、上嘴唇裂傷6公分、
    左側橈尺骨骨折等傷害之事，有馬偕紀念醫院臺東分院94年
    12月5日出具之診斷證明書 (見警卷第19頁)、該院96年2月8
    日馬院東醫乙字第0960000179號函暨所附告訴人病歷資料 (
    見本院卷第163頁至第166頁)在卷可稽；而就本院函詢告訴
    人傷勢係如何造成，該院函覆：告訴人頭部顱骨開放性骨折
    及腦出血應該遭鈍器重力外傷所致，左手骨折無法判定為何
    物所致，亦有該院96年2月13日馬院東醫乙字第0960001337
    號函 (見本院卷第170頁)附卷可按；另扣案水泥石柱上遺留
    之血跡，經採樣鑑驗結果，與告訴人DNA型別相同，亦有扣
    案水泥石柱及內政部警政署刑事警察局96年3月29日刑醫字
    第0960039460號鑑驗書 (見本院卷第222頁至第224頁)可資
    為憑，益徵證人戊○○上開證述被告己○○、丙○○持水泥
    石柱毆打告訴人之情屬實，是被告3人均有毆打告訴人，且
    被告己○○、丙○○復分持水泥石柱、木塊毆打告訴人頭部
    之事實，亦堪認定。至於馬偕紀念醫院臺東分院上揭函覆內
    容雖亦指稱告訴人頭部傷口應為刀傷所致等語，然被告3人
    均否認有持刀傷害告訴人，而告訴人於本院審理時證稱印象
    中沒有被類似刀器之物傷害等語 (見本院卷第161頁)、現場
    目擊證人戊○○亦證稱未看見被告3人有持刀傷害告訴人之
    行為等語 (見本院卷第248頁至第249頁)，是馬偕紀念醫院
    臺東分院此部分函覆內容，尚無憑據，自不得遽以採為被告
    3人有持刀傷害告訴人之依據。
(三)被告3人雖以前詞置辯，並分別於本院審理時經分離調查證
    據程序，各以證人身分為其他共同被告具結作證，惟證人即
    共同被告辛○○證稱：伊不知道己○○、丙○○當天在謝常
    停檳榔攤為何要打告訴人，當時己○○叫伊停車，然後就下
    車打告訴人，丙○○有衝下去打，己○○、丙○○只有用手
    打告訴人身體，整個過程伊都在旁勸架，以國語說了好幾次
    「不要再打了」，後來看到警察到場伊就自己開車離開，丙○○、己○○沒有坐伊的車子走，伊不知道他們2人後來如
    何離開云云 (見本院卷第128頁第129頁)；證人即共同被告
    丙○○證稱：當天伊與辛○○坐在小貨車上，己○○推開車
    門撞倒告訴人，好像聽到有人罵髒話，伊聽到己○○被人壓
    倒，伊就下車打壓在己○○身上的人即告訴人，伊是用拳頭
    打告訴人臉及身體，己○○也是用手打，沒有拿任何工具，
    伊與己○○打告訴人時，辛○○在小貨車上，直到快要打到
    馬路邊時，辛○○才下車勸架，把伊和己○○拉開，叫我們
    不要打，之後辛○○又回到車上，辛○○沒有打告訴人。我
    們還是衝過去繼續徒手打告訴人。後來因為戊○○說警察要
    來了，告訴人站在戊○○後面說要去上廁所，就跑掉了，己○○有將告訴人的機車拖到路中間，但沒有使用打火機。告
    訴人走沒多久，警察就來了，辛○○就開貨車離開，己○○
    跑到田裡，伊留在現場，在戊○○旁邊，後來伊打電話叫辛○○回現場載伊與己○○云云 (見本院卷第132頁至第141頁
    )；證人即共同被告己○○證稱：當天因為伊在車上吐，可
    能有吐到告訴人，被告訴人壓在地上，丙○○就過來把告訴
    人拉起來，就打起來，伊有以拳頭打告訴人的臉部、肩膀，
    丙○○也是以拳頭打，辛○○在旁勸架把伊和丙○○拉開，
    但伊沒有停手還是繼續打，辛○○沒有打告訴人，戊○○也
    在旁勸架，警察來之前，伊與丙○○就已經停手，伊沒有將
    告訴人機車牽到路中央，戊○○有喊警察要來了，伊有跑去
    田裡躲起來，警察離開後，伊從田裡跑回來，坐辛○○的車
    離開云云 (見本院卷第142頁至第頁)。惟被告3人就其等事
    後如何離開現場，被告辛○○是否全程在場勸架等情，所述
    顯然矛盾，且與告訴人所受傷勢及扣案水泥石柱染有告訴人
    血跡之客觀事證不符，其3人上揭證述顯係相互迴護之詞，
    無足可採。是被告己○○、丙○○辯稱並未持水泥石柱、木
    塊毆打告訴人，被告辛○○辯稱並未毆打告訴人，無非事後
    卸責之詞，均無足採。
三、公訴意旨認被告己○○、辛○○、丙○○涉有殺人未遂犯行
    ，乃以告訴人丁○○、證人戊○○、庚○○於警詢、偵查中
    之證述、告訴人丁○○所受傷害暨被告己○○、丙○○自承
    於案發時、地傷害告訴人成傷之供述為其論據。惟查：
    1.按刑法殺人罪之成立，不僅客觀上須有殺人之行為，且行
      為人於主觀上須具有使人死亡之知與欲，始足當之。而殺
      人與傷害之區別，應以有無殺意為斷，即行為人於下手時
      有無決意取被害人之生命為準，至於被害人受傷處是否致
      命部位，及傷痕多寡、輕重為何等，亦僅得供審判者心證
      之參考，究不能據為絕對之標準；又行為人於行為當時，
      主觀上是否有殺人之故意，除應斟酌其使用之兇器種類、
      攻擊之部位、行為時之態度、表示外，尚應深入觀察行為
      人與被害人之關係、衝突之起因、行為當時所受之刺激、
      下手力量之輕重，被害人受傷之情形及行為人事後之態度
      等各項因素綜合予以研析，最高法院著有18年上字第1309
      號、19年上字第718號、20年非字第104號、78年臺上字第
      5216號判例可資參照。又殺人未遂罪之成立，以有戕害他
      人生命之故意，著手於刺殺之實行而未發生死亡之結果為
      要件，故行為人是否具有殺人之故意，加害時所用器具，
      被害人受傷多寡以及受傷部位是否為致命之處，有時雖可
      藉為認定有無殺意之心證，但究不能據為絕對之標準，尚
      須就行為人主觀犯罪認識與客觀犯罪事實，參酌社會上一
      般經驗法則論理為斷 (最高法院84年度臺上字第403號裁
      判意旨可資參照)。是本院所應審究者，乃被告3人為上開
      行為時之主觀犯意為何，並有藉其行為時之客觀情況予以
      探究之必要。
    2.本案被告3人與告訴人原素昧平生，並無恩怨或仇隙，此
      經被告己○○、丙○○、辛○○及告訴人丁○○供述無訛
      ，則被告3人與告訴人前素不相識，雖於駕駛自小貨車至
      謝常停檳榔攤飲酒時，因告訴人幫腔表示謝常停檳榔攤已
      經打烊，致被告3人不滿，引發口角衝突進而發生毆打，
      然渠等間並無深仇大恨，被告3人當無僅因上開細故爭執
      ，即萌生戕害告訴人生命之動機及故意。且被告己○○、
      丙○○係而隨手撿拾檳榔攤旁水泥石柱、木塊行兇，並非
      事先預備兇器，足見並非預謀犯罪，應屬臨時起意傷害告
      訴人。
    3.又告訴人遭被告3人毆打受傷後，經警於94年12月4日凌晨
      3時52分許送往馬偕紀念醫院臺東分院急診，依該院理學
      檢查結果，告訴人送醫當時體溫為36.6℃、血壓為104/68
      ㎜hg，脈搏82次/min，呼吸18次/min，生命跡象穩定，身
      體檢查數值正常，有該院96年2月8日馬院東醫字第乙0960
      000179號函附告訴人病歷資料在卷可憑 (見本院卷第113
      頁至第116頁)，足徵告訴人所受傷勢客觀上非足以致命，
      自難僅憑告訴人受傷部位係在頭部，即認被告等係意在殺
      害告訴人。
    4.參以告訴人身高174公分、案發時體重約74公斤；被告己○○身高177公分，案發時體重約74公斤、被告丙○○身
      高183公分、案發時體重約67公斤，亦經告訴人、被告己○○、丙○○分別供陳在卷。則告訴人於案發時已經46歲
      ，年齡、身型均與被告3人有相當之差距，且依其送醫時
      抽血檢驗其血液中酒精濃度高達201.4MG/DL，足見於案發
      時已經酒醉，而被告己○○、丙○○、辛○○均為20餘歲
      年輕人，身強體壯，又有體型、人數、體力上之優勢，被
      告己○○、丙○○當時又持有水泥石柱、木塊，倘被告3
      人確有殺人之犯意，則在告訴人遭其毆打不支倒地喪失抵
      抗能力後，當能輕易使告訴人發生死亡結果，然被告3人
      其後經戊○○勸阻後，即行罷手未再毆打告訴人，告訴人
      因而得於負傷後自行往廁所及檳榔園方向逃離，堪認被告
      3人毆打告訴人時並無殺害告訴人之意。
    5.故綜合上開各情以觀，尚難認被告3人有欲置被害人於死
      亡之決意，被告3人辯稱並無殺人犯意乙節，尚堪採信。
      至於證人戊○○雖亦證稱被告己○○於毆打告訴人過程中
      揚言要將告訴人打死，丟在山上不管告訴人死活，且於告
      訴人前往廁所後，亦在附近尋找告訴人蹤跡，因未找到告
      訴人，竟將告訴人的機車牽到路中間，要拿打火機要點燃
      ，後來沒有出什麼事情等語，然依當時雙方均因喝酒已有
      酒意，又發生口角爭吵情形下，此應屬被告己○○為傷害
      行為時情緒激動情形下之洩憤用語及行為，尚不足憑此遽
      行認定被告3人有殺人犯意。
    6.綜上所述，公訴人所提各項證據，尚不足為被告3人確犯
      殺人未遂罪之積極證明，此外，本院復查無其他證據足證
      被告3人有置告訴人於死之殺人故意。公訴意旨認被告3人
      有殺人之犯意，尚嫌無據。從而被告3人辯稱其並無殺人
      之犯意，應堪採信。本案事證明確，被告3人傷害犯行堪
      以認定，應予依法論科。
四、論罪與量刑：
(一)本案告訴人雖受有上述傷害，然依其於本院審理時證稱：如
    果日光照射超過1小時或溫度比較高，頭會暈眩，骨折的地
    方摸會疼痛等語 (見本院卷第261頁)，尚難認於其身體有何
    重大不治或難治之傷害，此部分尚無法證明告訴人所受傷害
    已達重傷之程度。是核被告3人上揭所為，均係犯刑法第277
    條第1項之普通傷害罪。公訴意旨認被告3人上開傷害告訴人
    丁○○之犯行，係犯刑法第271條第2項、第1項之殺人未遂
    罪，雖有未洽 (理由詳前述)，惟二者構成犯罪之具體事實
    及其犯罪之日、時、處所、方法等基本社會事實同一，爰依
    法變更起訴法條。
(二)被告3人行為後，刑法於94年2月2日修正公佈，於95年7月1
    日修正施行。修正後刑法第2條第1項之規定係規範行為後法
    律變更所生新舊法律比較適用之準據法，雖亦經修正，但因
    屬適用法律之準據法，本身尚無比較新舊法之問題，應一律
    適用修正後刑法第2條第1項之規定，為從舊從輕之比較。本
    案被告3人間就前揭犯罪事實之犯行，具有犯意聯絡及行為
    分擔，不論依修正前之刑法第28條，或修正後之刑法第28條
    之規定，均構成共同正犯，對被告而言並無有利或不利之情
    形，依最高法院95年第21次刑事庭庭務會議決議，並無刑法
    第2條第1項規定之適用，應依一般法律適用原則，適用裁判
    時法即刑法第28條論處。
(三)刑法第47條累犯之規定，亦於95年7月1日修正施行，本案被
    告己○○所犯為故意犯罪，依修正前刑法第47條或修正後刑
    法第47條第1項規定，均構成累犯，對被告並無有利或不利
    之情形，依最高法院95年第21次刑事庭庭務會議決議，並無
    刑法第2條第1項規定之適用，應依一般法律適用原則，適用
    裁判時法即刑法第47條第1項論處。被告己○○有如犯罪事
    實欄所載論罪科刑執行情形，有卷附臺灣高等法院被告前案
    紀錄表1份可按，其受有期徒刑執行完畢後5年以內再故意犯
    本案法定刑為有期徒刑之罪，為累犯，應依刑法第47條第1
    項規定加重其刑。
(四)刑法第277條有關罰金刑部分，修正前刑法第33條第5款規定
    ，罰金刑為1銀元以上，而有關罰金倍數之調整及銀元與新
    臺幣之折算標準，則定有「罰金罰鍰提高標準條例」及「現
    行法規所定貨幣單位折算新臺幣條例」，除罰金以1銀元折
    算3元新臺幣外，並將72年6月26日以前修正之刑法部分條文
    罰金數額提高2至10倍，其後修正者則不再提高倍數，修正
    後則將罰金刑提高為新臺幣1,000元以上，並以百元計算之
    ，因刑法第33條第5款所定罰金貨幣單位已改為新臺幣，刑
    法分則編各罪所定罰金之貨幣單位亦應配合修正為新臺幣，
    且考量刑法修正施行後，不再適用「現行法規所定貨幣單位
    折算新臺幣條例」，為使刑法分則編各罪所定罰金之最高數
    額與刑法修正前趨於一致，增訂刑法施行法第1條之1，將刑
    法分則編各罪所定罰金之貨幣單位均改為新臺幣，並將72年
    6月26日以前修正之刑法部分條文罰金數額提高為30倍，其
    後修正者則提高為3倍。是以刑法分則編各罪所定罰金刑之
    最高數額，於上開規定修正後仍屬一致，並無不同；但其罰
    金刑之最低數額，則比修正前提高，涉及科刑規範變更，自
    有新舊法比較必要，比較結果修正後之規定並未有利於被告
    ，依刑法第2條第1項前段規定，應適用修正前之規定。
(五)爰審酌被告3人與告訴人互不相識，僅因細故發生口角爭執
    ，被告3人即毆打告訴人成傷，並衡酌被告辛○○僅徒手毆
    打告訴人，被告己○○、丙○○則分持扣案水泥石柱、木塊
    毆打告訴人，及被告己○○復另揚言要將告訴人打死，丟在
    山上不管告訴人死活，又於告訴人前往廁所後，隨後來回尋
    找告訴人蹤跡等惡性程度，暨其3人犯罪後猶飾詞狡辯，對
    於事發經過均避重就輕，迄未與告訴人達成和解，及告訴人
    所受傷勢，因此住院治療32天，迄今仍存有頭痛、暈眩之後
    遺症 (未達重傷害之程度)等一切情狀，分別量處如主文所
    示之刑，以示懲儆。
(六)扣案之水泥石柱1個，雖係供被告為本案犯罪所用之物，惟
    非屬被告3人所有，業據被告3人供承明確，又扣案之紅磚塊
    1個，非被告3人所有，本院亦查無證據可資認定與被告犯本
    件之罪有關，核均與沒收之要件不符；另被告丙○○用以傷
    害告訴人之木塊，非被告所有，且未扣案，其沒收與否對於
    預防犯罪及公共利益或公共安全之維護，並無絕對影響，為
    免將來執行困難，爰均不另為沒收之諭知。
五、應適用之法條：
    依刑事訴訟法第299條第1項前段、第300條，刑法第2條第1
    項前段、第28條、第277條第1項、第47條第1項，罰金罰鍰
    提高標準條例第1條前段，判決如主文。
本案經檢察官乙○○到庭執行職務。
中　　華　　民　　國　　96　　年　　4 　　月　　30　　日
                  刑事第二庭審判長法  官  李水源
                                  法  官  曾宗欽
                                  法　官  簡芳潔
以上正本證明與原本無異。
如不服本判決，應於判決送達後10日內向本院提出上訴狀 (須附
繕本)。「勿逕送上級法院」
告訴人或被害人對於判決如有不服具備理由請求檢察官上訴者，
其上訴期間之計算係以檢察官收受判決正本之日期為準。
                                  書記官  尹玉琪
中　　華　　民　　國　　96　　年　　5 　　月　　4 　　日
附錄論罪科刑法條：
中華民國刑法第277條
傷害人之身體或健康者，處3年以下有期徒刑、拘役或1千元以下
罰金。
犯前項之罪因而致人於死者，處無期徒刑或7年以上有期徒刑；
致重傷者，處3年以上10年以下有期徒刑。
